LINDON BAYNES JHONSON SIHOMBING

Medan, Indonesia | +62 81269611750 | lindonsihombing05@gmail.com |

Lindon Baynes | LinkedIn

Ringkasan

Mahasiswa semester VI Jurusan Teknik Informatika yang memiliki minat di bidang web developer dan programmer. Selama berkuliah memiliki pengalaman dalam mengerjakan projek yang berhubungan dengan pemrograman web dan aktif dalam eksekutif kampus dalam menangani program kerja kampus. Berbekal pengalaman dari kampus dan pekerjaan sebelumnya, saya dapat berkerja dan berkomunikasi yang baik dengan anggota tim dan menjalin hubungan baik dengan customer. Juga memiliki kemauan untuk terus belajar hal baru.

Pengalaman

Universitas Methodist Indonesia

Programmer & Web Desain

Oktober 2023 – Januari 2024

- Merancang dan mengembangkan antarmuka pengguna (Front-End) menggunakan library Bootstrap dan JavaScript.
- Membuat wireframe dan mockup untuk halaman-halaman utama, termasuk halaman pemesanan kamar, halaman pembayaran, dan halaman konfirmasi.
- Berkolaborasi dengan anggota tim untuk memastikan desain yang konsisten serta melakukan pengujian untuk memastikan kesesuaian desain dengan kebutuhan pengguna
- Berhasil menyelesaikan proyek tepat waktu dengan hasil yang memuaskan dan mendapatkan umpan balik positif dari dosen.

Universitas Methodist Indonesia

Programmer

April 2023 – Juli 2023

- Merancang dan mengembangkan aplikasi Sistem Informasi Akademik menggunakan Java IDE dan MySQL.
- Membuat rancangan Skema Relasi, Diagram Relasional, dan Struktur Tabel yang terintegrasi dengan aplikasi yang dibuat.
- Mengimplementasikan operasi CRUD (Create, Read, Update, Delete) untuk memungkinkan manipulasi data.
- Mengelola proyek dengan efisien untuk menyelesaikan tugas tepat waktu dan mencapai hasil yang memuaskan.

Universitas Methodist Indonesia

Programmer

April 2023 – Juli 2023

- Merancang dan membuat prototipe mikrokontroler Arduino Uno untuk Smart Home dengan integrasi sensor PIR, Ultrasonic, dan Fingerprint.
- Melakukan pengujian dan debugging dengan anggota tim secara sistematis untuk memastikan fungsionalitas yang optimal.
- Berhasil menyelesaikan proyek tepat waktu dengan mencapai hasil yang memuaskan dan memenuhi semua spesifikasi yang ditetapkan.

Universitas Methodist Indonesia

Analisis dan Perancangan Sistem Informasi

September 2022 – Februari 2023

- Melakukan analisa dan merancang suatu sistem untuk pendataan dan penjualan toko di sekitar kampus bersama dengan 6 orang anggota kelompok.
- Merancang Data Flow Diagram (DFD), Entity Relationship Diagram (ERD), Activity Diagram dan Usecase Diagram.
- Berhasil menyelesaikan project tersebut dengan tepat waktu dan mendapatkan hasil yang memuaskan.

Agen Pulsa dan Kuota Internet, Medan

Januari 2020 – Mei 2021

- Mengelola penjualan pulsa dan kuota internet untuk berbagai operator seluler.
- Membangun dan menjaga hubungan baik anatara saya dengan pelanggan.
- Mengelolah transaksi penjualan dan ketersediaan produk yang saya jual.

PT Metro Global Services, Medan

Installer

Januari 2019 – Januari 2020

- Melakukan instalasi dan konfigurasi perangkat jaringan dan memastikan konektivitas yang optimal dan stabil.
- Menangani pemeliharaan rutin serta memperbaiki perangkat keras dan perangkat lunak jaringan sesuai dengan standar perusahaan.
- Membantu membuat laporan harian dan bulanan mengenai kegiatan instalasi, pemeliharaan dan perbaikan yang telah dilakukan.

PT Indosat Ooredoo, Medan

Praktik Kerja Industri (Internship)

Juni 2017 – Juli 2017

- Bekerja sama dengan tim teknis untuk memelihara dan memperbaiki jaringan telekomunikasi.
- Membantu dalam mengumpulkan dan menganalisis data pelanggan unutk meningkatkan kualitas layanan.
- Membantu dalam pemembuatan laporan kegiatan atau pekerjaan yang dilakukan.

Pendidikan

Universitas Methodist Indonesia - Fakulta Ilmu Komputer

Teknik Infomatika (TI)

Agustus 2021 – Sekarang

- IP Kumulatif: 3.81 dari 4.00
- Mata Kuliah yang Relevan: Sistem Basis Data, Pemrograman Visual, Desain Web, Pemrograman Web, Rekayasa Perangkat Lunak dan Interaksi Manusia dan Komputer.
- Project: Membuat Sistem Informasi Akademik sederhana sebagai tugas akhir semester dengan hasil yang memuaskan.

Sekolah Menengah Kejuruan (SMK) Telkom Medan

Teknik Komputer dan Jaringan (TKJ)

Juli 2015 – Mei 2018

- Nilai Rata-rata Raport: 83.88
- Nilai USBN Praktik: 84.17
- Mata Pelajaran yang Relevan: Pemrograman Dasar, Sistem Digital dan Sistem Komputer.
- Melaksanakan Ujian Akhir Praktikum dengan baik dan mendapatkan hasil akhir Praktikum yang memuaskan.

Badan Eksekutif Mahasiswa (BEM) - Fakulta Ilmu Komputer

Divisi IPTEK Agustus 2023 - Sekarang

- Membantu persiapan peralatan untuk kegiatan yang akan dilakukan seperti rapat, ibadah, sosialisasi dan pemilihan anggota untuk kegiatan tertentu.
- Membuat dan melaksanakan pemilihan untuk badah kegiatan secara elektronik menggunakan database yang tersedia.
- Melakukan dokumentasi setiap program kegiatan yang dilakukan.
- Ikut serta dalam segala kegiatan dan rapat baik didalam maupun diluar kampus.
- Membantu memberikan ide-ide kreatif untuk perkembangan teknologi di kampus.

Panitia Natal - Fakultas Ilmu Komputer

Anggota Divisi Peralatan,

Tempat dan Transportasi (PTT)

November 2023 – Desember 2023

- Membantu dan merencanakan kebutuhan dan tempat untuk mendukung kelancaran kegiatan Natal di kampus.
- Berkoordinasi dengan divisi lain untuk memastikan semua kebutuhan logistik/peralatan dapat terenuhi dengan baik.
- Memberikan opini dan saran dalam semua kegatan rapat yang dilakukan.
- Membantu persiapan kegiatan natal seperti tata letang tempat duduk, alat musik dan sound system dan lainnya.

Kemampuan

Hard Skill : HTML, CSS, JavaScript, PHP, MySQL, Frameworks Laravel, GitHub, Back-

End Develover, dan Microsoft Office

Soft Skill : Kerjasama tim, komunikatif, disiplin dan manajemen waktu.